【裁判字號】    98,消債清,61
【裁判日期】    980417
【裁判案由】    聲請清算程序
【裁判全文】
臺灣高雄地方法院民事裁定            98年度消債清字第61號
聲  請  人  甲○○
上列當事人聲請消費者債務清理事件，本院裁定如下：
    主  文
債務人甲○○自中華民國九十八年四月十七日下午四時起開始進
行清算程序。
命司法事務官進行本件清算程序。
    理  由
一、按債務人對於金融機構因消費借貸、自用住宅借款、信用卡
    或現金卡契約而負債務，在聲請更生或清算前，應提出債權
    人清冊，以書面向最大債權金融機構請求協商債務清償方案
    並表明共同協商之意旨。又法院開始更生程式之裁定，應載
    明其年、月、日、時，並即時發生效力。次按法院裁定開始
    更生或清算程式後，得命司法事務官進行更生或清算程式，
    必要時得選任律師、會計師或其他適當之自然人或法人一人
    為監督人或管理人。消費者債務清理條例第151 條第1 項、
    第45條第1 項、第16條第1 項分別定有明文。
二、本件債務人主張：伊每月收入為新臺幣（下同）16,539元，
    每月仍須負擔必要生活費，以及父母扶養費，每月共需支出
    約12,829元；核聲請人之債務總額為4,824,532 元，依聲請
    人現在之經濟狀況，顯難支付如此龐大之還款金額；經聲請
    人提出債權人清冊向最大債權銀行國泰世華商業銀行提出協
    商之申請，因聲請人與最大債權銀行間無法達成協議，依法
    向本院聲請開始清算程序，以期早日免除背負龐大債務之苦
    。又伊無擔保或無優先權之債務總額未逾1, 200萬元，復未
    經法院裁定開始清算程序或宣告破產，爰向本院聲請清算等
    語。
三、經查：
  (一)本件聲請人業已踐履前置協商程序，惟與最大債權銀行協商
    未果，有前置協商不成立通知書在卷可稽，合先敘明。
  (二)聲請人前開主張，業據其提出財產及收入狀況說明書、債權
    人清冊、財團法人金融聯合徵信中心債權人清冊及當事人綜
    合信用報告、戶籍謄本、聲請人及其受扶養人95、96年度綜
    合所得稅各類所得資料清單及財產歸屬資料清單、管理費收
    據、水費收據、電費收據、南山人壽保險單、新光人壽保險
    單、三商美邦人壽保險單、聲請人薪資單、勞工保險及全民
    健康保險投保資料、聲請人母親之診斷證明書等文書為證，
    固堪採信，又查無債務人有消費者債務清理條例第6 條第3
    項、第8 條或第82條第2 項所定駁回清算聲請之事由存在，
    則債務人聲請清算，應屬有據，並依上開規定命司法事務官
    進行本件清算程序，爰裁定如主文。
中    華    民    國    98    年    4     月    17    日
                  臺灣高雄地方法院鳳山分庭
                          法  官  何悅芳
上為正本係照原本作成。
本件不得抗告。
本裁定已於98年4 月17日下午4 時公告。
中    華    民    國    98    年    4     月    17    日
                          書記官  洪嘉慧


司法院資訊處製作；財團法人民間司法改革基金會備份。
